臺灣高雄地方法院刑事裁定
111年度聲判字第1號
聲  請  人  
即  告訴人  高雄市政府

代  表  人  陳其邁


代  理  人  林信宏律師
被      告  黃莘茹


上列聲請人因告訴被告過失致死等案件，不服臺灣高等檢察署高
雄檢察分署檢察長於民國110年12月17日110年度上聲議字第2274
號駁回再議之處分（原不起訴處分案號：臺灣高雄地方檢察署11
0年度偵續字第163號），聲請交付審判，本院裁定如下：
    主  文
聲請駁回。
    理  由
一、程序方面：
  ㈠告訴人不服上級法院檢察署檢察長或檢察總長認再議為無理
    由而駁回之處分者，得於接受處分書後10日內委任律師提出
    理由狀，向該管第一審法院聲請交付審判；法院認交付審判
    之聲請不合法或無理由者，應駁回之，刑事訴訟法第258條
    之1、第258條之3第2項前段，分別定有明文。
　㈡查，本件聲請人即告訴人高雄市政府（下稱聲請人）告訴被
    告黃莘茹（下稱被告）過失致死等案件，經臺灣高雄地方檢
    察署（下稱高雄地檢署）檢察官偵辦後，於民國110年11月1
    5日以110年度偵續字第163號為不起訴處分（下稱原不起訴
    處分）後，聲請人不服，聲請再議，經臺灣高等檢察署高雄
    檢察分署（下稱高雄高分檢）檢察長於110年12月17日以110
    年度上聲議字第2274號處分書駁回再議（下稱駁回再議處分
    ）。聲請人於110年12月21日收受駁回再議處分書後，於110
    年12月30日委任律師向本院聲請交付審判，業經本院調取前
    開偵查卷宗，並有前揭不起訴處分書、駁回再議處分書、送
    達證書各1份及刑事交付審判聲請狀上本院收文章所示日期
    、刑事委任狀等在卷可憑，是本件聲請人在法定期間提出本
    件交付審判之聲請，程序上自屬合法，合先敘明。
二、聲請人原告訴意旨略以：被告自108年10月1日起，受財團法
    人中華民國兒童福利聯盟文教基金會(下稱兒福聯盟)之委託
    ，擔任王智溢、黃淑芬之子王○○（107年10月27日生，真實
    姓名年籍詳卷）之保母。詎被告於108年10月14日20時許，
    在高雄市○○區○○路000巷00○0號住處，本應對其所照顧之嬰
    幼兒善盡注意之義務，竟疏於注意，對王○○餵食山藥泥湯後
    ，將王○○抱入浴室準備洗澡時，王○○產生嘔吐食物哽塞情形
    ，被告繼續準備為王○○脫衣沖洗時，王○○突然倒臥在浴室防
    滑墊，被告發覺情況有異，對王○○施以CPR急救後仍無效果
    ，乃撥打119將王○○送往國軍高雄總醫院救治。至同日21時1
    0分許，王○○仍因雙側硬腦膜下腔與蜘蛛網膜下腔出血及視
    神經與視網膜出血，腦髓腫脹、頭部多處瘀傷與頭皮下出
    血而死亡。因認被告涉有刑法第276條之過失致死、同法第2
    77條第2項之傷害致死等罪嫌。
三、聲請交付審判意旨略以：
　㈠駁回再議理由就王○○有明顯雙側硬腦膜下腔出血及左右頂部
    蜘蛛網膜下腔出血且腦髓腫脹之事實，認為可能來自顱內出
    血、顱內壓增高，腦髓腫脹所致，固非無見，然而，何以一
    名未滿1歲的幼兒，由領有合格保母執照之被告照顧二週，
    就發生「顱內出血、顱內壓增高，腦髓腫脹」情形，原偵查
    程序就此，仍無任何合理認定，甚至以被告之答辯內容，客
    觀上亦無從推論可能導致上開傷勢結果，而一名未滿1歲之
    幼兒，查無任何先天性疾病，足以導致該等傷勢結果者，客
    觀上更不可能自為自傷如此傷勢結果，卻因為被告「無法研
    判」之測謊結果，就直接否定其傷害故意，再以腦傷原因與
    死因結果之循環論證，排除被告過失嫌疑，完全未調查，客
    觀上顯然有怠於調查之違誤。
　㈡駁回再議理由所謂王○○之額頭至頭頂中央有6處頭皮下出血傷
    勢，對照幼童王○○正屬於學步階段，額部及臉頰亦呈現有較
    久之瘀傷，仍不能排除此部分之傷勢係因學步階段之碰撞而
    導致，然而，頭頂中央之受傷結果，究竟是要如何跌倒，才
    可能發生，顯然超乎正常人之生活經驗邏輯。
　㈢王○○解剖鑑定結果，發現傷勢包含：「雙側急性新近硬腦膜
    下腔出血，蜘蛛網膜下腔出血，雙側視神經與眼球交界處及
    視網膜出血，腦髓腫脹等。」而死因則為上開傷勢情形，先
    行原因為頭部多處瘀傷與頭皮下出血等。參諸臺灣高等法院
    臺中分院105年度上訴字第1702號刑事判決（經最高法院106
    年度台上字第1925號維持有罪判決）、臺灣高等法院高雄分
    院108年度上訴字第592號刑事判決（經最高法院109年度台
    上字第2979號刑事判決維持有罪判決）案例，可知在150公
    分以下跌落造成顱內出血的機會約百萬分之1，考量王○○之
    身高不足100公分，且受傷位置更有位在頭頂中央之事實，
    其所受上開傷勢可排除是其自行跌倒撞擊造成之可能，而視
    網膜出血情形，通常來自蓄意劇烈搖晃，高度來自虐待行為
    所致，此為諸多類似案例累積之司法判斷結果，且有大量醫
    學鑑定意見支持。
　㈣偵查檢察官雖再次送請法務部法醫研究所補充鑑定，對於視
    網膜出血情形，也僅泛稱可能因為顱內出血、顱內壓增壓，
    腦髓腫脹所致云云，是片段擷取被害人傷勢進程循環論證，
    實際上仍未針對被害幼兒視網膜出血真正原因進行更精確之
    判斷與鑑驗，而王○○上開傷勢及死亡結果，既經法務部法醫
    研究所法醫師鑑定為「意外」，成因究竟是外力撞擊、或是
    高處掉落、或自行跌倒、或遭劇烈搖晃等，顯然有疑，尚未
    調查釐清至明，客觀上顯然有待進一步專業醫學鑑定之必要
    ，客觀上又無任何障礙或困難，何以不能再送請專門醫學機
    構進行鑑定，顯然有應調查未調查之不備。　
　㈤且依法務部法醫研究所補充鑑定結果認為，被害幼兒之頭部
    外傷研判形成為「死亡前16-24小時之間可能性較大」等語
    ，一則該等傷勢形成期間，均由被告照顧，當足排除被告接
    受照顧被害幼兒前、以及稍前撞擊圍欄導致下顎等處瘀青之
    可能，而對照被告辯解內容，根本無法對應足以導致被害幼
    兒形成該等多處頭部外傷結果之因果；甚至，被告負責照顧
    被害幼兒，短短8小時內，被害幼兒頭部受有多達6處傷害，
    卻可以認為被告沒有任何過失責任，顯不符合正常人之經驗
    邏輯。　
　㈥綜上所述，本案聲請人認為原偵查程序顯然有調查不備之疏
    漏，有認定事實理由矛盾、顯然違背通常經驗邏輯之違誤。
    為此，聲請交付審判等語。
四、法院認為交付審判之聲請不合法或無理由者，應駁回之，刑
    事訴訟法第258條之3第2項前段定有明文。而：
  ㈠犯罪事實應依證據認定之，無證據不得認定犯罪事實，刑事
    訴訟法第154條第2項定有明文。又刑事訴訟法第258條之1規
    定告訴人得向法院聲請交付審判，其立法精神係對於「檢察
    官不起訴或緩起訴裁量權」制衡之一種外部監督機制，法院
    僅就檢察官所為不起訴或緩起訴之處分是否正確加以審查，
    以防止檢察機關濫權。依此立法精神，同法第258條之3第3
    項規定法院審查聲請交付審判案件時「得為必要之調查」，
    其調查證據之範圍，自應以偵查中曾顯現之證據為限；而同
    法第260條對於不起訴處分已確定或緩起訴處分期滿未經撤
    銷者得再行起訴之規定，其立法理由說明該條所謂不起訴處
    分已確定者，包括「聲請法院交付審判復經駁回者」之情形
    在內，是前述「得為必要之調查」，其調查證據範圍，更應
    以偵查中曾顯現之證據為限，不得就告訴人新提出之證據再
    為調查，亦不得蒐集偵查卷以外之證據，否則，將與刑事訴
    訟法第260條之再行起訴規定，混淆不清，亦將使法院兼任
    檢察官而有回復「糾問制度」之虞（臺灣高等法院91年4月2
    5日刑庭會議法律問題研討意見參照）。是法院於審核交付
    審判之聲請有無理由時，除認為不起訴處分書所載理由違背
    經驗法則、論理法則或其他證據法則，否則不宜率予裁定交
    付審判（司法院頒法院辦理刑事訴訟案件應行注意事項第13
    4項參照）。
  ㈡法院為交付審判之裁定時，視為案件已提起公訴，案件即進
    入審判程序，是法院裁定交付審判之前提，必須偵查卷內所
    存證據已符合刑事訴訟法第251條第1項規定「足認被告有犯
    罪嫌疑」，檢察官應提起公訴之情形，即該案件已經跨越起
    訴門檻，始應為交付審判之裁定。縱或法院對於檢察官所認
    定之基礎事實有不同判斷，但如該案件須另行蒐證偵查，始
    能判斷應否交付審判者，因交付審判審查制度，並無如同再
    議制度，得為發回原檢察官續行偵查之設計，法院仍應依同
    法第258條之3第2項前段規定，以聲請無理由裁定駁回。
五、本院之判斷：
  ㈠聲請人以被告涉有過失致死等罪嫌提起告訴，經高雄地檢署
    檢察官偵查結果（110年度偵續字第163號），認被告犯罪嫌
    疑不足，而為不起訴處分，理由略以：
　⒈本件王○○經高雄地檢署囑託法務部法醫研究所法醫師解剖鑑
    定後，鑑定結果略以：死者王○○，因頭部傷勢，雙側急性新
    近硬腦膜下腔出血，蜘蛛網膜下腔出血，雙側視神經與眼球
    交界處及視網膜出血，腦髓腫脹及嗆食死亡。根據現有來函
    所附資料及解剖所見，死者顱內出血較可能為對撞傷，亦即
    可能為身體移動狀態下，頭部傷勢的可能性較大，因此死亡
    方式疑為「意外」，待後續司法調查頭部傷勢的原因後確認
    等語。有法務部法醫研究所（108）醫鑑字第1081102302號
    鑑定書1份在卷可參。準此，被告就王○○死亡之結果是否須
    負刑事責任，自須就王○○之上開死亡原因加以檢視，倘該死
    亡原因非能證明因被告之行為所致生者，自難逕以王○○死亡
    之結果，而逕繩被告以故意或過失致死者王○○於死罪責。
  ⒉被告及相關人等有無故意傷害死者王○○部分：
  ⑴查本案將被告、證人即與被告同住之配偶許乾同、被告之子
    黃鴻軒等人送測謊鑑定後，對於測謊問題「（一）你有沒有
    用任何方式傷害(包括打、丟、摔、推、踢、大力搖晃或任
    何你認為會造成傷害的動作)王○○？（二）關於本案，你有
    沒有用任何方式傷害(包括打、丟、摔、推、踢、大力搖晃
    或任何你認為會造成傷害的動作)王○○？」，證人許乾同及
    黃鴻軒之回答均為：「沒有。」，且測試結果為「並無不實
    反應」、被告之回答亦為：「沒有。」，其測試結果為「無
    法研判」，此有南區測謊中心鑑定報告書(110年4月29日，
    編號：0000000-000-0000-000-0)在卷可參，另本案囑託承
    辦員警勘驗被告持用之手機內通訊軟體聯絡訊息後，亦未發
    現事發迄今與本案有關之可疑聯絡訊息，此有高雄市政府警
    察局鳳山分局110年5月18日高市警鳳分偵字第11072249902
    號函暨職務報告1份附卷可參，綜上可知測謊鑑定之方式及
    相關通話訊息均無法得知被告究竟有無傷害或虐待被害人之
    情。
　⑵證人即將王○○轉介安置於被告住處之兒福聯盟收出養組社工
    員謝佩蓁於警詢時證稱：108年10月1日由生父即告訴人王智
    溢親自帶王○○到基金會辦公室與被告交接，我有在場，交接
    前王○○之身體健康狀況正常，且交接前於108年8月9日王○○
    有作身體健康檢查沒有異狀，交接後於10月4日被告有傳訊
    息告知我王○○下顎牙齒有斷裂及下巴處有瘀青，於10月7日
    我與被告確認王○○的身體狀況，並告知告訴人王智溢，被告
    係受過專業保母訓練，且持有合格之證照，曾接受基金會委
    託照顧出養的兒童，所以經過評估才會將王○○擇由被告照顧
    等語，是證人謝佩蓁於王○○安置在被告住處後1週即108年10
    月7日曾至本案住處訪視王○○及被告，除發現王○○下顎牙齒
    有斷裂及下巴處有瘀青外，並未發現王○○有何其他傷勢，且
    托育日誌亦載有王○○下巴黑青及下排牙齒掉落等情，此有托
    育日誌影本1份在卷，是被告於照護期間尚主動向證人謝佩
    蓁反應王○○出現下巴處瘀青等情形，並主動與證人謝佩蓁討
    論，故證人謝佩蓁依其擔任社工人員之專業知識及經驗判斷
    ，被告照護王○○之情形無異常等情，又被告確實於108年10
    月13日攜王○○至診所診療感冒，此有陳重志聯合診所藥品明
    細收據1紙在卷，而兒福聯盟所提供之「短期安置家庭招募
    資格暨照顧摘要整理」資料顯示，被告自103年1月起至本案
    事發為止照顧幼童之情形並無明顯異常。故揆諸前揭說明，
    難認被告於照護王○○期間，有何違反居家式托育服務提供者
    登記及管理辦法所禁止之虐待、疏忽或其他違反相關保護兒
    童規定之行為。基此，既經上開專業人員訪視均未發現被害
    人有何如上開解剖報告所載之頭部傷勢之情，尚難僅憑告訴
    意旨即遽認被告曾以何方式傷害王○○頭部或虐待王○○致王○○
    受有頭部傷勢之傷害，亦難據此逕認被告於照護王○○期間並
    無主動關懷、盡心照護王○○而有故意傷害、虐待王○○之情。
  ⒊查王○○為一學步階段活潑好動之幼兒，縱然嚴密看護亦難以
    防範跌倒意外之發生。且依前開法務部法醫研究所110年11
    月3日法醫理字第11000062420號函二、(四)回覆以「因死者
    主要傷勢為雙側急性新近硬腦膜下腔出血，因硬腦膜下腔出
    血有可能為頭部外傷後橋靜脈破裂及/或皮質動脈破裂2種情
    況，若為橋靜脈破裂引起的出血，在血液累積至大量之前，
    可能會沒有明顯的症狀，此即為醫學上為何頭部外傷在急診
    室就醫時須留觀的原因。另若為皮質動脈破裂，因動脈血流
    速度較快，應為短時間內即可能造成意識上改變。」由上可
    知，本案王○○係因頭部外傷導致之雙側急性新近硬腦膜下腔
    出血，本可能在血液累積至大量前無明顯症狀，則在被告已
    盡到其身為保母之注意義務之前提下，雖王○○在其照護時發
    生死亡之結果，依卷附資料，實難認被告有何預見王○○死亡
    結果發生之可能性，自無法期待被告得以在事前採取任何措
    施以防止事故發生。且被告發現王○○狀況有異後，即迅速將
    死者送醫，並無任何延宕。綜上所述，被告對王○○死亡之結
    果，主觀上並無預見可能性，客觀上亦未違反照顧嬰幼兒應
    有之注意義務，是其應無過失責任可言。此外，復查無其他
    積極證據足認被告有何故意傷害或過失致王○○於死之犯行，
    應認其犯罪嫌疑不足。
  ㈡聲請人不服，聲請再議，經高雄高分檢檢察長審核結果（11
    0年度上聲議字第2274號），駁回再議之理由為：
　⒈就聲請人所指之王○○「雙側視神經與眼球交界處及視網膜出
    血」之傷勢，聲請人於前次不起訴處分（110年度偵字第149
    35號）之再議意旨即已提出質疑，原檢察官爰就此點依職權
    撤銷原不起訴處分續行調查，除對被告及同住家屬為測謊鑑
    定，並以此疑點再函請法務部法醫研究所解釋，該所 110年
    11月3日法醫理字第11000062420號函已函覆：「㈠造成視神
    經視網膜出血的原因很多，根據文獻資料，任何可以引起顱
    內壓增高或眼球靜脈迴流路徑受阻（包括遭壓迫或血管腔阻
    塞）皆可能導致視網膜出血，例如生產外傷（特別是周產期
    嬰兒）、凝血疾病、意外性頭部外傷、腦膜炎、敗血症、顱
    內壓增高、血管炎、視網膜疾病、代謝性疾病、心肺復甦術
    等。㈡本案死者有明顯雙側硬腦膜下腔出血及左右頂部蜘蛛
    網膜下腔出血且腦髓腫脹，據此研判，死者雙側視神經與眼
    球交界處及視網膜出血，即可能因為顱內出血、顱內壓增高
    ，腦髓腫脹所致」，在本案而言，已有顱內出血、顱內壓增
    高、施行心肺復甦術等因素可能造成視神經視網膜出血，本
    案經原檢察官調查並未發現被告有故意搖晃等虐嬰情事，以
    循醫學途徑來解釋此視神經視網膜出血之症狀為宜。
　⒉法醫研究所固指出王○○之額部至頭頂中央有6處頭皮下出血，
    惟其研判該部位之外傷形成為「死亡前16-24小時之間可能
    性較大」，對照幼童王○○正屬於學步階段 ，額部及臉頰亦
    呈現有較久之「瘀傷」，仍不能排除此部分之傷勢係因學步
    階段之碰撞而導致。而王○○左枕部皮下軟組織出血4×3公分
    之傷害，經法醫研究所研判該部位外傷之形成為「死亡前4-
    12小時之間可能性較大」，此傷亦有可能為被告所述「拿蓮
    蓬頭放在地上準備脫衣服沖洗時，王○○突然倒在防滑墊上」
    時所致，屬於較新之傷勢。查幼童王○○曾於10月8日及10月1
    3日因感冒就醫，被告在10月14日晚對其餵食時仍有咳嗽及
    作嘔之狀況，故本案之發生，亦應考量幼童王○○之身體狀況
    係生病中，並非完全健康狀態，法醫研究所之死因鑑定，除
    認為 「死者王○○，因頭部傷勢，雙側急性新近硬腦膜下腔
    出血，蜘蛛網膜下腔出血，雙側視神經與眼球交界處及視網
    膜出血，腦髓腫脹」外，亦論及「嗆食死亡」，已考量有其
    他之因素介入。原檢察官偵查結果，認為並無積極證據足認
    被告已涉過失致死、傷害致死犯行，因被告所為與本件幼童
    死亡案之發生並無相當因果關係，爰依法為不起訴處分，經
    核並無不當。本件之再議為無理由。　
  ㈢上開不起訴處分及駁回再議理由暨事證，業經本院調閱高雄
    地檢署110年度偵續字第163號及高雄高分檢110年度上聲議
    字第2274號全案卷宗核閱屬實，該等處分所持理由，並無何
    違背經驗法則、論理法則或其他證據法則之情事。茲就聲請
    人向本院聲請交付審判之事由，補充說明如下：
  ⒈聲請交付審判意旨認原偵查就王○○發生「顱內出血、顱內壓
    增高，腦髓腫脹」情形，無任何合理認定云云，然觀之法務
    部法醫研究所（108）醫鑑字第1081102302號鑑定書，第12
    頁記載「4、死者王○○因頭部傷勢（多處瘀傷，集中於額及
    頂部與左後枕部，研判為主要撞擊點），雙側急性新近硬腦
    膜下腔出血（雙側，集中於後右側，約80毫升，研判較為可
    能為對撞傷，亦即可能為身體移動狀態下，撞擊頭部的可能
    性較大，如倒地頭部外傷），蜘蛛網膜下腔出血（左右頂部
    ，分別為3.5乘1.5公分，2.0乘1.2公分），雙側視神經與眼
    球交界處及視網膜出血，腦髓腫脹及嗆食死亡」，復於第13
    頁記載「（五）根據現有來函所附資料及解剖所見，死者顱
    內出血較可能為對撞傷，亦即可能為身體移動狀態下，頭部
    傷勢的可能性較大，因此死亡方式疑為『意外』」，原不起訴
    處分書已引用上開鑑定書所載之鑑定結果說明王○○之死亡原
    因，聲請交付審判意旨此部分所指難認有據。
　⒉復觀之上開鑑定書第12頁，其上記載「1、死者頭頂中央頭皮
    下軟組織為壓砸傷出血，...研判該部位外傷為死亡前16-24
    小時之間可能性較大；左枕部頭皮下軟組織亦為壓砸傷出血
    ，...根據文獻研判該部分外傷為死亡前4-12小時之間可能
    性較大。2、根據肉眼觀察，死者硬腦膜下腔出血，約80毫
    升紅色血液，...研判為死亡前不久（數小時之內）急性出
    血可能性較大。3、死者視神經與眼球交界處及視網膜出血
    ，...研判為死亡前不久（數小時之內）急性出血可能性較
    大。」可知王○○所受上開傷勢之形成時間分別是其死亡前16
    -24小時、4-12小時、數小時之內。而證人即被告之配偶許
    乾同於偵查中證稱：伊不知道事發經過，是伊在下班後，回
    到家洗完澡回房間看手機等工作時，被告就跑來要伊打119
    ，之後伊有打119，救護人員在電話中問小孩情況怎麼樣，
    被告說正在對小孩做CPR，之後過2、3分鐘救護車就到了等
    語（見109年度偵字第7143號卷第78頁），顯見於事發前被
    告之配偶許乾同在家，實難單憑被告有在上開案發期間照顧
    王○○、發生地點在其住處等事實，遽認王○○上開傷勢係被告
    所造成。卷內尚且欠缺積極事證可資證明被告有何故意不當
    傷害行為致被害人王○○受有前揭傷勢之情形下，自難遽行認
    定被告有對王○○為何傷害行為。原不起訴處分亦認為查無其
    他積極證據足認被告有何故意傷害王○○於死之犯行，而為不
    起訴處分，聲請交付審判意旨認原偵查係因為被告經測謊之
    結果為「無法研判」，就直接否定被告有傷害故意乙節，容
    有誤會。
　⒊聲請交付審判意旨雖另以：參諸臺灣高等法院臺中分院105年
    度上訴字第1702號刑事判決（經最高法院106年度台上字第1
    925號維持有罪判決）、臺灣高等法院高雄分院108年度上訴
    字第592號刑事判決（經最高法院109年度台上字第2979號刑
    事判決維持有罪判決）案例，可知視網膜出血情形，通常來
    自蓄意劇烈搖晃，高度來自虐待行為所致云云，惟本案經法
    務部法醫研究所鑑定後，認為王○○顱內出血較可能為對撞傷
    ，亦即可能為身體移動狀態下（如倒地頭部外傷），頭部傷
    勢的可能性較大乙節，業經說明如前，雖依上開判決內容可
    知蓄意劇烈搖晃幼兒會造成視網膜出血，惟並不表示視網膜
    出血必然是因為蓄意劇烈搖晃行為所造成，依法務部法醫研
    究所110年11月3日法醫理字第11000062420號函所載，造成
    視神經及視網膜出血之原因很多，根據文獻資料，任何可以
    引起顱內壓增高或眼球靜脈迴流路徑受阻（包括遭壓迫或血
    管腔阻塞）皆可能導致視網膜出血，例如生產外傷（特別是
    周產期嬰兒）、凝血疾病、意外性頭部外傷、腦膜炎、敗血
    症、顱內壓增高、血管炎、視網膜疾病、代謝性疾病、心肺
    復甦術等（見110年度偵續字第163號卷第13頁）。
　　聲請意旨固以判斷導致王○○視網膜出血之真正原因，應再送
    其他專門醫學機構進行鑑定等語，認檢察官偵查有應調查未
    調查之不備，然依前揭關於交付審判制度之說明，本院不得
    蒐集偵查卷以外之證據資料，自不得以擬制或推測之方法，
    遽認被告有傷害致死或過失致死罪嫌。
　⒋告訴意旨雖另主張被告可能涉犯過失致死罪嫌云云，然查：
    被告於警詢時供稱：我於昨日20時前拿奶瓶給王○○躺著喝我
    自己買食材熬煮打好的山藥泥湯（180ml，濃稠度似牛奶加
    麥粉），又近日王○○感冒，因此於食用時會咳嗽，我就馬上
    把他扶正，稍微拍打他的背，待舒緩咳嗽狀況後又讓他繼續
    躺著喝，直到他喝完後伊又讓他坐著消化一下等語（見108
    年度相字第1007號卷第16至17頁），可知王○○於事發前雖有
    咳嗽之症狀，惟尚能飲用180毫升的山藥泥湯完畢，應無明
    顯之異常狀況。衡以被告本非具有醫學專業知識，殊難期待
    被告斯時即可知悉王○○有顱內出血情形，且被告於王○○倒臥
    在浴室時，隨即請其配偶撥打119將王○○送醫救治，尚難認
    被告有何延誤將王○○送醫之過失情事可言，卷內亦無其他證
    據證明被告在照顧王○○期間，有何違反注意義務之過失行為
    因而導致王○○死亡，自難以過失致死罪責相繩。
六、綜上所述，本件聲請人以本案偵查有應調查未調查之不備為
    由，聲請交付審判，然依前揭關於交付審判制度之說明，本
    院不得蒐集偵查卷以外之證據。又經本院調取上開偵查卷宗
    核閱結果，自現有卷內證據以觀，並未發現有何其他積極之
    證據足以證明被告確有聲請人所指訴之刑法第276條之過失
    致死、同法第277條第2項之傷害致死犯行。原不起訴處分就
    聲請人於偵查中所提出之告訴理由及卷內證據予以斟酌後，
    以被告犯罪嫌疑不足為不起訴處分，聲請人提起再議，經高
    雄高分檢敘明理由予以指駁，而駁回再議之聲請，並無不合
    ，其所載證據取捨及事實認定之理由，並無違背經驗法則、
    論理法則與證據法則之情事，本件交付審判之聲請為無理由
    ，應予駁回。
七、依刑事訴訟法第258條之3第2項前段裁定如主文。
中　　華　　民　　國　　111 　年　　6 　　月　　22　　日
                  刑事第十庭    審判長法  官  曾鈴媖

                                      法  官  蔣文萱

                                      法  官  吳俞玲
以上正本證明與原本無異。
不得抗告。
中　　華　　民　　國　　111 　年　　6 　　月　　22　　日
                                      書記官  陳芳蘭